【裁判字號】    95,交簡上,51
【裁判日期】    950519
【裁判案由】    公共危險
【裁判全文】
臺灣桃園地方法院刑事判決            95年度交簡上字第51號
上  訴  人  乙○○
上列上訴人因被告公共危險案件，不服本院桃園簡易庭中華民國
95年3 月29日93年度桃交簡字第551 號第1 審簡易判決（聲請簡
易判決處刑案號：95年度偵字第2658號）提起上訴，本院管轄第
2審之合議庭判決如下：
    主    文
上訴駁回。
    事    實
一、乙○○曾於民國91年間因不能安全駕駛動力交通工具而駕駛
    案件，經本院以91年桃交簡字第891 號判處罰金25,000元確
    定。竟不知警惕，於95年1 月3 日22時許，在桃園縣八德市
    ○○街友人處飲用啤酒2 瓶後，明知已達不能安全駕駛動力
    交通工具之程度，竟未待體內酒精成分退卻，猶於當日23時
    30分許，自上址駕駛車牌號碼Ｚ8 ─0865號自用小客車欲返
    回其桃園縣桃園市○○路住處，嗣於23時59分許，在桃園縣
    桃園市○○路與三民路口，為警攔檢並測得其呼氣酒精濃度
    為每公升0．78毫克，而查獲上情。
二、案經桃園縣政府警察局桃園分局報請臺灣桃園地方法院檢察
    署檢察官偵查後聲請簡易判決處刑。
    理      由
一、訊據被告即上訴人乙○○固坦承於前開時、地飲用啤酒後駕
    車等情，惟矢口否認有何公共危險犯行，辯稱：員警對其實
    施6 次酒精濃度測試，前5 次使用1 台儀器，均未測出酒測
    值，後更換另部儀器，該次始測出其酒精濃度超過標準值，
    員警及要求其在測試單上簽名，伊要求員警再次施測而遭拒
    ，警方採證結果令人質疑云云。
二、經查：
（一）證人甲○○於本院審理時證稱：本案被告之酒精濃度係由
      伊施測，欄停被告後伊有詢問被告是否飲酒，被告自承有
      飲酒，伊對被告實施酒精測試時，被告以舌頭抵住吹嘴，
      所以沒有氣出來，酒測機雖然有運作，但是沒有顯示任何
      數據，所以前5 次均無法測得被告之酒精濃度。後伊請同
      事取另一臺同型之酒測機為被告測試，此次被告有吹氣，
      所以酒測機有數據。被告雖有要求渠等再測第2 次，但渠
      等認為已有數據，無覆測之必要而拒絕。後渠等被告帶回
      派出所後有製作185 條之3 案件觀測記錄表及平衡檢測記
      錄卡。被告確有在吹氣前詢問伊吹氣方式是否可以，伊回
      答可以，但被告問完後，實際受測時又以舌頭抵住吹嘴。
      伊平常執行勤務時，若遇到交通事故，伊均會對駕駛人實
      施酒測，若駕駛人未喝酒，酒測機之數值會顯示0 ，但本
      案之情形並非酒測機顯示0 之情形，而是完全沒有數據，
      渠等就算由儀器列印，僅會顯示時間、暗號、序號，不會
      有酒精濃度數值等語（見本院95年度5 月10日審判筆錄）
      。證人甲○○僅為取締本案之員警，其與被告並無嫌隙，
      當無必要甘冒偽證罪責而虛構前開事實，依證人甲○○所
      述，受測若如實呼氣且未飲酒，酒測器仍顯示0 之數值一
      情觀之，被告於受測後酒測器並無任何顯示，顯見被告並
      未如實吹氣，於此情形下，執行員警自會一再要求被告再
      次吹氣致儀器得以檢測之程度，員警一再要求被告重為吹
      氣，實乃導因於被告僥倖之舉，員警所為之檢測過程並無
      違誤。至被告陳稱於其受測前曾詢問員警其吹氣方式是否
      可以，員警告訴伊可以云云。證人甲○○業已明確證稱被
      告實際受測時所吹氣之方法與其詢問之吹氣方式不同，故
      縱被告曾詢問員警吹氣方式如何，亦無法確保被告會以其
      詢問之方式如實受測，前開情事並無法證明被告確有如實
      受測。又當日被告既有多次規避檢測之情形，既以測得結
      果，自無再次施測之必要，否則，難保被告於覆測後又不
      如實吹氣，再執此為辯。況被告自承其於為警查獲前確有
      飲酒，苟有如實吹氣，當會顯現一定之酒精濃度，絕無可
      能如證人甲○○所言儀器並無任何顯示之情形。被告規避
      其未確實吹氣一節，一再以員警對其多次施測為辯，無非
      避重就輕諉責之詞，自無可採。
（二）被告乙○○為警查獲後經施以呼氣酒精測試結果，其呼氣
      中酒精濃度高達每公升0.78毫克一節，有酒精測濃度試表
      1 紙在卷可按。依交通部運輸研究所79年8 月對駕駛人行
      為之研究（酒醉駕車對駕駛行為之分析研究）指出，吐氣
      每公升酒精含量0.25毫克等於血液中酒精濃度0.05% （亦
      即每100 毫升血液中含50毫克酒精），而血液中酒精濃度
      到達0.03% 至0.05% 時，對駕駛能力之影響為：多數駕駛
      人心境逐漸變幻不定、視覺與反應靈敏性減弱、對速度及
      距離的判斷力差；對心理行為之影響為：觀察力逐漸欠缺
      、心情漸趨輕鬆、自信心增加、多話、精神狀態處於陶醉
      感。血液中酒精濃度到達0.05% 至0.08% 時，對駕駛能力
      之影響為：反應遲鈍、駕駛能力受損、遲而不決或決而不
      行；對心理行為之影響為：情緒鬆散、感情與行為趨向誇
      張、肌肉不協調、精神處於興奮狀態。血液中酒精濃度到
      達0.08% 至0.15% 時，對駕駛能力之影響為：判斷力嚴重
      受到影響、體能與精神協調受損、駕駛之體能困難增加；
      對心理行為之影響為：產生情緒異常現象、步伐不平穩、
      言語不清、反應惡劣、記憶及判斷力受損、精神處於錯亂
      狀態。血液中酒精濃度超過0.15% ，對駕駛能力之影響為
      ：視線搖晃、駕駛已進入恍惚狀態、判斷及理解遭到扭曲
      、駕駛不穩定；對心理行為之影響為：意識不明、嘔吐、
      站、走及講話困難、責任感喪失、精神處於麻痺狀態。血
      液中酒精濃度超過0.5%，對駕駛能力之影響為：無法開車
      ；對心理行為之影響為：爛醉如泥、失去知覺可能致死、
      精神處於昏睡狀態。本件被告乙○○之酒精測定值已達呼
      氣每公升0.78毫克，換算血液中酒精濃度值為0.156%，揆
      諸前開研究報告，其駕駛能力所受之影響為：視線搖晃、
      駕駛已進入恍惚狀態、判斷及理解遭到扭曲、駕駛不穩定
      ；其心理行為所受之影響為：意識不明、嘔吐、站、走及
      講話困難、責任感喪失、精神處於麻痺狀態。再被告乙○
      ○於查獲、測試或詢問過程中有語無倫次之情形，亦有刑
      法第185 條之3 案件觀察紀錄表1 紙附卷可考。益徵被告
      為警查獲當時情況，已因酒精而使其正常駕駛能力受影響
      ，已達不能安全駕駛之程度。本件事證明確，被告犯行堪
      以認定。
（三）至被告要求調取其為警查獲當日員警所拍攝之查獲過程錄
      影帶，以證明其確有向員警詢問其吹氣方式並得員警首肯
      等情。惟證人甲○○於本院審理時業已明確證稱被告確有
      向其詢問吹氣方式等情，證人甲○○之證述業已足證被告
      所稱情節，自無勘驗錄影帶之必要，附此敘明。
二、核被告乙○○前開所為，係犯刑法第185 條之3 之不能安全
    駕駛交通動力工具而駕駛罪。原審以被告罪證明確，適用刑
    法第185 條之3 、第42條第2 項前段，罰金罰鍰提高標準條
    例第2 條，判處被告罰金28,000元，並諭知易服勞役之標準
    ，經核認事用法均無違誤，量刑亦屬妥適，應予維持。上訴
    意旨猶執前詞任意指摘原判決不當，為無理由，應予駁回。
據上論斷，應依刑事訴訟法第455 條之1 第3 項、第368 條，判
決如主文。
本案經檢察官謝雯璣到庭執行職務。
中    華    民    國    95    年    5     月    19    日
                        刑事第九庭審判長法  官  何燕蓉
                                        法  官  胡芷瑜
                                        法  官  蘇琬能
以上正本證明與原本無異。
不得上訴。
                                        書記官  許弘樺
中    華    民    國    95    年    5     月    19    日


司法院資訊處製作；財團法人民間司法改革基金會備份。
